臺灣士林地方法院刑事判決　　　　　　　　　　　　　　　九十年度自字第四二號
　　自　訴　人　巨星小客車租賃有限公司
　　法定代理人　甲○○
　　被　　　告　乙○○
右列被告因侵占案件，經自訴人提起自訴，本院判決如左：
    主  文
乙○○意圖為自己不法之所有，而侵占自己持有他人之物，處有期徒刑參月，如易科
罰金以參佰元折算壹日。
    事  實
一、乙○○於民國（下同）九十年一月二十九日晚間至位於台北市士林區○○○路一
    二六號之巨星小客車租賃有限公司（下稱巨星公司），向巨星公司承租車牌號碼
    為ＤＵ─一六０二號之三菱牌自小客車一輛，約定租期為一日（自九十年一月二
    十九日二十一時十五分起至翌日二十一時十五分止），租金為每日新台幣（下同
    ）二千元，租約中並有「若乙方（指承租人）有意繼續租用，需於八小時前具備
    理由先徵得甲方（指出租人）同意，方得續租」之特別規定，惟乙○○於同年月
    三十日租約屆滿後，竟意圖為自己不法所有，以變易持有為所有之意思，將因承
    租而持有之上開車輛侵占入己繼續使用，拒不返還巨星公司，亦未繳付租金。巨
    星公司遂於九十年二月六日寄發存證信函催告終止租約、返還車輛並給付積欠租
    金，乙○○亦置之不理。嗣上開車輛於九十年二月十六日因違規停車遭拖吊，始
    由台北市停車管理處函知巨星公司於九十年二月二十二日領回。乙○○於使用上
    開車輛期間均未與巨星公司聯絡。
二、案經巨星公司向本院提起自訴。
    理  由
一、訊據被告乙○○固坦承於前揭時、地向自訴人承租上開車輛之事實，惟矢口否認
    有何侵占之犯行，辯稱：上開車輛係伊幫朋友丁○○租的，車子租來伊就交給他
    與他女友丙○○，事後伊有問丁○○車子的事情，他說車子被拖吊車拖走了云云
    。然查：
（一）右揭犯罪事實，業據自訴人法定代理人甲○○指訴綦詳，並有汽車出租約定切
      結書（下稱切結書）、本票、駕照及拖吊資料影本各乙紙在卷可稽，且被告自
      承租上開車輛後，即未與自訴人聯絡等情，為被告供承無諱（見本院九十一年
      一月二十八日訊問筆錄）；又被告於九十年一月二十九日承租上開車輛後，自
      租期屆滿之同年一月三十日二十一時十五分起即已無權再使用，被告未思將上
      開車輛交還自訴人，反而繼續使用，期間始終未與自訴人聯絡，至自訴人法定
      代理人赴拖吊場取回上開車輛之九十年二月二十二日止，使用時間超過租期一
      日有二十餘日之久，且最後係由拖吊場通知自訴人領回，即該車輛係因被拖吊
      無法繼續使用，並非被告自動返還，益徵被告拒不返還前開車輛，實有本於所
      有人之意思將該車占為己有，其主觀上既有不法所有之意圖，客觀上亦有易持
      有為所有之行為甚明。
（二）被告雖為上開辯解，惟經證人即為被告辦理租車事宜之自訴人職員葉麗雪具結
      證稱：「（本件是否被告去租車？）是的。（你有無聽過丁○○的名字？）沒
      有。」等語無訛（見本院九十年十月二十二日訊問筆錄），而被告於租車時亦
      未表明係為他人租車乙節，為被告自承；且被告於本院審理時先謂：「（車子
      後來如何處理？）‧‧‧租車時，他（按即丁○○）在車行附近等我，他沒有
      進去。‧‧‧」（見本院九十年十月八日訊問筆錄），復改稱：「（你租完車
      ，交給丁○○後，當時丁○○的女朋友有無在場？）有，我租車後把車開到合
      江街丁○○的家，並把車交給他們二人。」（見本院九十一年一月二十八日訊
      問筆錄），是其前後就上開車輛租來後如何交由丁○○之情節供述已有矛盾；
      又被告於本院審理中先否認上開切結書係伊所寫、並否認與自訴人有約定租幾
      天，嗣經本院提示上開切結書原本後，遂坦承係伊所書立（見本院九十年十月
      八日訊問筆錄），又其於本院九十一年一月二十八日訊問期日時，經本院提示
      證人葉麗雪九十年十月二十二日之訊問筆錄，始坦白供承：「（你對葉麗雪說
      你只租一天，有何意見？）沒有錯，我有這樣說。」等語，是其就上開切結書
      是否伊所親書、租期是否約定等情，供述亦前後反覆，而丁○○現另案通緝中
      ，證人丙○○復經傳拘無著，無從對質，堪認被告辯稱上開車輛係伊幫丁○○
      承租乙節，係臨訟飾卸之詞，不足採信。綜上，本件事證已臻明確，被告犯行
      洵堪認定，應依法論科。
二、核被告所為，係犯刑法第三百三十五條第一項之侵占罪。爰審酌被告年輕力壯，
    不思戮力營生，竟藉機侵占圖謀私利、租車後不按約定給付租金之數額、迄今尚
    未與自訴人達成民事和解及犯罪後之態度、品行、生活狀況等一切情狀，量處如
    主文所示之刑。
據上論斷，應依刑事訴訟法第三百四十三條、第二百九十九條第一項前段，刑法第三
百三十五條第一項、第四十一條第一項前段，罰金罰鍰提高標準條例第一條前段、第
二條，判決如主文。
中      華      民      國      九十一    年      四    月    二十五    日
                                      臺灣士林地方法院刑事第四庭
                                          法  官  楊  迺  伶
右正本證明與原本無異。
如不服本判決，應於判決送達後十日內，向本院提出上訴狀。
                                          書記官  趙  彩  彤
中      華      民      國      九十一    年      四    月    二十六    日
附錄本案論罪科刑法條：
刑法第三百三十五條第一項：
意圖為自己或第三人不法之所有，而侵占自己持有他人之物者，處五年以下有期徒刑
、拘役或科或併科一千元以下罰金。
